
## Objectifs et environnement

Cette formation vise à présenter la manière dont un projet collaboratif peut être mené avec `R` et la manière dont `RStudio` facilite ce travail. L'objectif est d'apprendre les bases du contrôle de version qui s'appuie sur le logiciel  `Git` et d'être autonome suite à cette formation. Accessoirement, cette formation donne quelques conseils pour mieux utiliser les projets RStudio qui sont devenus prédominants dans la communauté `R`. 

Dans ce cadre, le parti pris est l'utilisation de `RStudio`. Il s'agit
d'un choix peu suprenant puisque `RStudio` propose énormément de fonctionalités
favorisant l'utilisation de `R` en conjonction avec `Git`. 

**Il est important d'utiliser des projets RStudio plutôt que des scripts individuels**. 
Dans l'ensemble de cette formation, on va supposer qu'un projet R est mené via
un projet RStudio. Plus d'information sur les RProjects sont disponibles 
dans la documentation [utilitR](https://www.book.utilitr.org/). 

Cette formation peut être suivie dans n'importe quel environnement disposant de `RStudio` et `Git`. Cependant, des précisions sont parfois nécessaires pour tenir compte de certaines spécificités de l'architecture interne de l'Insee (environnement AUS, forge Gitlab interne). Elles sont faites lorsque nécessaires mais réduites au minimum possible.

Cette formation ne nécessite pas de connaissances avancées en `R`, voire aucune car elle s'appuie uniquement sur les fonctionnalités de `RStudio`. À toute fin utile, la documentation [utilitR](www.book.utilitr.org) constitue une ressource
qu'il peut être intéressant de consulter en complément. 

## Au sujet de cette formation

Le code source est disponible sur Github <i class="fab fa-github"></i> [ici](https://github.com/InseeFrLab/formation-git).
Le site web est hebergé par  <https://www.netlify.com>, un fournisseur
de nom de domaine favorisant l'_open-source_.

Le groupe de conception de ce support a lui-même
suivi les recommandations de cette formation
en proposant tous les supports en _open-source_:
un [dépôt Github](https://github.com/InseeFrLab/formation-git),
un [joli arbre](https://github.com/InseeFrLab/formation-git/network),
des débats ([sur l'ancien dépôt](https://gitlab.com/linogaliana/collaboratif/-/issues))...

Cette formation peut être complétée par certaines ressources 
de la documentation collaborative [utilitR](utilitr.org/)
que nous recommandons de consulter régulièrement :

- La [documentation principale](book.utilitr.org/),
notamment les chapitres relatifs à la
[Configuration de `Git`](https://www.book.utilitr.org/git-config.html)
et [son usage via `RStudio`](https://www.book.utilitr.org/git.html) ;
- Le [guide des bonnes pratiques utilitR](https://www.book.utilitr.org)

L'[ancien site](https://linogaliana.gitlab.io/collaboratif/git.html)
continue à proposer plus de chapitres mais n'est plus la version de référence.
Cet ancien support sera petit à petit transformé en site web autosuffisants.

### Contributeurs {-}

Écriture du support (partie GIT) : 
[Lino Galiana](https://linogaliana.netlify.com/) ;
[Mathias André](https://gitlab.com/mathias.andre) ;
[Annie Moineau](https://gitlab.com/annieMoineau) ;
[Romain Lesur](https://github.com/RLesur) ;

Relecteurs : 
[Lino Galiana](https://linogaliana.netlify.com/) ;
[Mathias André](https://gitlab.com/mathias.andre) ;
[Olivier Meslin](https://gitlab.com/oliviermeslin) ;
Georges Pavlov;
[Romain Lesur](https://github.com/RLesur) ;

Mise en forme:
[Lino Galiana](https://linogaliana.netlify.com/), [Romain Lesur](https://github.com/RLesur)

<!--------------
You can label chapter and section titles using `{#label}` after them, e.g., we can reference Chapter \@ref(intro). If you do not manually label them, there will be automatic labels anyway, e.g., Chapter \@ref(methods).

Figures and tables with captions will be placed in `figure` and `table` environments, respectively.

```{r nice-fig, fig.cap='Here is a nice figure!', out.width='80%', fig.asp=.75, fig.align='center'}
par(mar = c(4, 4, .1, .1))
plot(pressure, type = 'b', pch = 19)
```

Reference a figure by its code chunk label with the `fig:` prefix, e.g., see Figure \@ref(fig:nice-fig). Similarly, you can reference tables generated from `knitr::kable()`, e.g., see Table \@ref(tab:nice-tab).

```{r nice-tab, tidy=FALSE}
knitr::kable(
  head(iris, 20), caption = 'Here is a nice table!',
  booktabs = TRUE
)
```

You can write citations, too. For example, we are using the **bookdown** package [@R-bookdown] in this sample book, which was built on top of R Markdown and **knitr** [@xie2015].
------>
