---
output: github_document
---

<!-- README.md is generated from README.Rmd. Please edit that file -->

```{r setup, include = FALSE}
knitr::opts_chunk$set(
  echo=TRUE,
  collapse = TRUE,
  comment = "#>"
)
```


# collaboratif

`Repo` servant à la conception du cours `Travail Collaboratif sous R`

Références utiles:

* Les chapitres du livre [Efficient R Programming](https://csgillespie.github.io/efficientR/) relatifs à la programmation (style, *workflow*...)
* Le livre [R packages](http://r-pkgs.had.co.nz/), dans son ensemble
* Les éléments du livre [Advanced R](https://adv-r.hadley.nz/) liés à la programmation fonctionnelle
* [Un cours](https://mikoontz.github.io/data-carpentry-week/index.html) qui couvre quelques problématiques

Sur l'intégration continue:

* Ce livre sur la [reproducibilité des Rmd et CI](https://vickysteeves.gitlab.io/repro-papers/r-markdown-in-reproducible-research.html)
* [Ce post de blog](https://blog.methodsconsultants.com/posts/developing-r-packages-with-usethis-and-gitlab-ci-part-ii/)

J'ai utilisé `git filter` pour retirer le *beamer* de l'histoire de git. J'ai utilisé la commande `git filter` suivante:
```{r, eval = FALSE}
git filter-branch --index-filter "git rm --cached --ignore-unmatch *.pdf" HEAD
```
permet de retirer tous les fichiers .pdf de l'histoire de git

## Télécharger la dernière version du support

Pour télécharger la dernière version du support, [cliquer sur ce lien](https://gitlab.com/linogaliana/collaboratif/-/jobs/artifacts/master/download?job=article).

## Sur la gestion des PR

Le *workflow* standard que j'ai utilisé pour intégrer les PR est le suivant (exemple à partir d'une PR de Romain que j'ai intégrée):

```{r, eval = FALSE}
git fetch origin
git checkout -b ci-cd origin/ci-cd

git fetch origin
git checkout origin/master
git merge --no-ff ci-cd

git branch temp
git checkout temp
git branch -f master temp
git checkout master
git branch -d temp
git push origin master
```

une partie des commandes provient de ce [lien](https://stackoverflow.com/questions/5772192/how-can-i-reconcile-detached-head-with-master-origin)

